臺灣高雄地方法院刑事判決　　　　　　94年度交簡上字第27號
上　訴　人　甲○○　男30歲（民國63年7月4日生）
即　被　告
選任辯護人　張榮作律師
上列上訴人即被告因過失致死案件，不服本院高雄簡易庭93年度
交簡字第3050號中華民國93年12月9日刑事簡易判決（聲請簡易
判決處刑案號：臺灣高雄地方法院檢察署93年度偵字第13000號
），提起上訴，本院管轄之第二審合議庭判決如下：
      主  文
原判決撤銷。
甲○○因過失致人於死，處有期徒刑肆月，如易科罰金，以參佰
元（即新臺幣玖佰元）折算壹日。緩刑貳年。
    事  實
一、甲○○領有合格適當之駕駛執照，於民國93年6月18日晚上9
    時50分許，駕駛車牌號碼0472-GJ號自小客車，沿高雄縣路
    竹鄉○○路由東往西方向行駛，原應注意汽車行駛時應注意
    車前狀況並隨時採取必要之安全措施，且汽車行車速度應依
    速限標誌或標線之規定，無標誌或標線者，行車時速不得超
    越50公里，而依當時天氣晴、路面乾燥、無缺陷、無障礙物
    、視距良好，又無其他不能注意之情事，甲○○竟疏未注意
    及此，為超越前車，竟在行車速限每小時50公里之道路上，
    貿然以時速約65至75公里之速度超速行駛，嗣於行經太平路
    2號前，適有謝惠碧騎乘腳踏車亦疏未注意騎乘慢車不得在
    禁止穿越地段，穿越道路，而騎乘腳踏車由北往南方向行駛
    ，欲穿越劃有分向限制線之太平路，甲○○見狀，閃煞不及
    ，致其所駕駛之上開自小客車撞擊上由謝惠碧騎乘之前開腳
    踏車，謝惠碧因而人車倒地，受有頭部外傷併顱內出血之傷
    害，經送高雄縣立岡山醫院醫急救，仍於93年6月21日23 時
    30分許，不治死亡。甲○○於車禍發生後，警方抵達現場尚
    未得知肇事者係何人前，主動向警員表示其係肇事人而自首
    並接受裁判。
二、案經高雄縣政府警察局湖內分局報告臺灣高雄地方法院檢察
    署檢察官聲請以簡易判決處刑。
    理  由
一、右揭被告駕駛上開自小客車，因疏未注意車前狀況及超速之
    過失，致撞上被害人謝惠碧騎乘之腳踏車等情，業據被告於
    警詢、偵查中及本院審理時均坦承不諱，且查：
(一)、被告於偵查中供稱：「（問：你的車速？）沒有注意，感覺
    上是八十公里」等語（見93相字第748號卷，第38頁），參
    以卷附之道路交通事故現場圖所示，被告係駕駛上開自小客
    車沿太平路由西往東方向行駛，案發後，被告自小客車之右
    車輪在現場留有長約29.2公尺之煞車痕，左車輪則遺留有長
    約24.3公尺之煞車痕，復對照「一般公路汽車煞車距離、行
    車速度對照表」之結果：煞車痕長24公尺者，行車速度約時
    速65公里，煞車痕長32.2公尺者，行車速度約時速75公里等
    情，可認被告當時駕車之時速約在65-75公里之間，是被告
    確有超速之過失。
(二)、按駕駛人應注意車前狀況，並採取必要之安全措施；又汽車
    行車速度應依速限標誌或標線之規定，無標誌或標線者，行
    車時速不得超越50公里，道路交通安全規則第93條第1項第1
    款、第94條第3項分別定有明文。查，被告領有合格普通貨
    車駕駛執照，有證號查詢汽車駕駛人電腦查詢表一紙在卷可
    憑，其對於上開規定，自不得諉為不知。況依肇事路段之速
    限為時速50公里，而當時天候晴、路面乾燥、無缺陷、無障
    礙物、視距良好，有前開道路交通事故調查報告表一紙在卷
    足稽，依被告之智識、能力，亦無其他不能注意之情事，被
    告竟疏未注意及此，在上開路段貿然以超越速限50公里之速
    度行駛，致見狀閃煞不及撞擊上被害人騎乘之腳踏車，被告
    顯有應注意能注意而不注意之過失甚明。
(三)、被害人因本件交通事故，致受有頭部外傷併顱內出血等傷害
    ，經送高雄縣立岡山醫院醫急救後，仍於93年6月21日23時
    30 分許，不治死亡乙節，業經臺灣台南地方法院檢察署檢
    察官督同法醫師相驗明確，有相驗屍體證明書、驗斷書、勘
    驗筆錄、高雄縣立岡山醫院93年6月21日之法醫參考病歷摘
    要表等在卷可憑，此部份之事實堪可認定，益證被害人因本
    件車禍死亡，與被告前開之過失行為間，具有相當因果關係
    。
(四)、按慢車不得侵入快車道或人行道行駛，並不得在禁止穿越地
    段穿越道路，道路交通安全規則第124條第3項定有明文。查
    ，太平路係劃有分向限制線之路段乙節，有上開調查報告表
    及現場照片可佐，應堪認定。另被告於偵查中供稱被害人係
    由北往南方向，欲穿越馬路等語，核與告訴人即被害人父親
    乙○○於偵查中指稱：「（問：知否你女兒為何穿越馬路？
    ）她是聚會完穿越馬路要回家」等語相符（見93年度相字第
    748號卷，第37頁），應認被害人對本件車禍之發生亦與有
    在禁止穿越地段穿越道路之過失。惟被告之過失責任，並不
    因此解免。
(五)、綜上所述，本件事證明確，被告犯行，應堪認定。
二、核被告所為，係犯刑法第276條第1項之過失致人於死罪。被
    告於肇事後，警方尚不知悉肇事者姓名前，即以電話報警處
    理，並報告肇事人姓名、地點，及在場配合調查而接受偵訊
    ，有高雄縣政府警察局湖內分局道路交通事故肇事人自首情
    形紀錄表一紙在卷可稽，其對於未發覺之罪自首而接受裁判
    ，依刑法第62條前段規定，減輕其刑。
三、原審以被告罪證明確，因予論罪科刑，固非無見。惟查，原
    判決漏未審酌被害人就本件車禍事故之發生亦與有過失，容
    有未洽。上訴人即被告以原審判決過重等語為由，提起上訴
    ，指摘原判決不當，雖為無理由，惟原判決既有上開可議之
    處，自應由本院將原判決予以撤銷改判。爰審酌被告有前述
    之過失情節，肇事致成被害人死亡之無法彌補後果，及被害
    人對本件車禍事故之發生亦與有過失等一切情狀，量處如主
    文所示之刑，並諭知易科罰金之折算標準，以資懲儆。末查
    ，被告前於82年間，因竊盜案件，經本院以82年度訴字第38
    19號判處有期徒4月，緩刑3年確定，緩刑期滿，而緩刑之宣
    告未經撤銷，其刑之宣告失其效力，有臺灣高等法院被告全
    國前案紀錄表1份在卷足憑，其於本院審理時業與告訴人達
    成民事和解，賠償告訴人所受損害，業據告訴人到庭陳述明
    確，並有和解書1紙在卷可稽，顯見被告犯罪後態度良好，
    其歷經此偵、審程序及刑之宣告後，應知警惕而無再犯之虞
    ，本院因認對其所宣告之刑，以暫不執行為當，依刑法第74
    條第1款規定，併予宣告緩刑2年，以啟自新。
據上論斷，應依刑事訴訟法第455條之1第1項、第3項、第369條
第1項前段、第364條、第299條第1項前段，刑法第276條第1項、
第41條第1項前段、第62條前段、第74條第1款，罰金罰鍰提高標
準條例第1條前段、第2條，判決如主文。
本案經檢察官丙○○到庭執行職務。
中　　華　　民　　國　　94　　年　　3 　　月　　29　　日
                         臺灣高雄地方法院刑事第二庭
                             審判長法　官  莊崑山
                                   法　官  李育信
                                   法  官  曾鴻文
以上正本證明與原本無異。
不得上訴。
 　　　　　　　　　　　　　　　　　書記官  王高山
中　　華　　民　　國　　94　　年　　3 　　月　　29　　日
附記論罪法條全文：
中華民國刑法第276條第1項
因過失致人於死者，處二年以下有期徒刑、拘役或二千元以下罰
金。
